臺灣臺中地方法院刑事判決
110年度易緝字第166號
公  訴  人  臺灣臺中地方檢察署檢察官
被      告  金友光



                    （另案於法務部○○○○○○○○○○○執行中）
上列被告因竊盜案件，經檢察官追加起訴（108年度偵字第22681
號），被告於本院準備程序中就被訴事實為有罪之陳述，經合議
庭裁定由受命法官獨任進行簡式審判程序，判決如下：
    主    文
金友光犯竊盜罪，累犯，處有期徒刑伍月，如易科罰金，以新臺
幣壹仟元折算壹日。
    犯罪事實
一、金友光意圖為自己不法之所有，基於竊盜之犯意，於民國10
    8年2月4日中午12時前某時，在臺北市○○區○○○路0段000號前
    以不詳方式，竊取徐偉英所有之車牌號碼000-0000號普通重
    型機車1台，並於翌日上午，騎乘上開機車搭載數件行李南
    下至新竹市○○區○○街00號，將上開行李交給友人陳姷婕（原
    名陳宥潔）後，旋將上開機車棄置在新竹市○○區○○街000號
    前，並搭乘大眾交通工具離去。徐偉英於108年2月4日中午1
    2時發現上開機車失竊，乃於同年2月10日向警方報案，嗣為
    警於108年2月11日下午2時40分許，在上址尋獲，經警方調
    閱監視錄影器影像畫面而循線查悉上情。
二、案經新竹市警察局第三分局報告臺灣新竹地方檢察署（下稱
    新竹地檢署）陳請臺灣高等檢察署檢察長令轉臺灣臺中地方
    檢察署檢察官偵查起訴。
    理    由
一、上開犯罪事實，業據被告金友光於本院訊問、準備程序及審
    理時坦承不諱（見本院易緝字卷第166號卷第86、157頁、第
    165至166頁），核與證人即被害人徐偉英、證人陳姷婕、陳
    文郁之證述大致相符（見新竹地檢署偵卷第6至7頁、第8至9
    頁、臺中地檢署偵卷第45至47頁、本院易字卷第283至297頁
    、第297至301頁），並有員警職務報告、新竹市○○街000○0
    號路口監視器翻拍照片、車號查詢機車車籍、新竹市警察局
    車輛尋獲電腦輸入單、贓物認領保管單、本院勘驗上開新竹
    市○○街000○0號路口監視器錄影畫面之勘驗筆錄及擷圖、證
    人陳姷婕提出之行李箱照片4張等在卷可稽（見新竹地檢署
    偵卷第3頁、第13至18頁、第27至29頁、本院易字卷第227至
    230頁、第233至249頁、第324至329頁），足認被告上開任
    意性之自白，與事實相符，堪信為真實。綜上，本案事證明
    確，被告犯行，堪以認定，應依法論科。
二、論罪科刑：
　㈠按行為後法律有變更者，適用行為時之法律，但行為後之法
    律有利於行為人者，適用最有利於行為人之法律，刑法第2
    條第1項定有明文。查被告行為後，刑法第320條業於108年5
    月29日修正公布，自同年月31日起生效施行，修正前刑法第
    320條第1項規定：「意圖為自己或第3人不法之所有，而竊
    取他人之動產者，為竊盜罪，處5年以下有期徒刑、拘役或5
    00元以下罰金。」前開罰金刑依刑法施行法第1條之1第1項
    、第2項前段之規定，其單位為新臺幣，數額提高為30倍，
    故罰金刑之上限為1萬5,000元，修正後刑法第320條第1項則
    規定：「意圖為自己或第3人不法之所有，而竊取他人之動
    產者，為竊盜罪，處5年以下有期徒刑、拘役或50萬元以下
    罰金。」經比較新舊法結果，修正後刑法第320條第1項所定
    之罰金刑較重，並未較有利於被告，是依刑法第2條第1項前
    段之規定，本案應適用修正前刑法第320條第1項之規定論處
    ，合先敘明。
　㈡核被告所為，係犯修正前刑法第320條第1項之竊盜罪。
　㈢又被告前因施用毒品案件，經臺灣臺北地方法院以105年度審
    簡字第1923號判決判處有期徒刑5月確定，於106年7月5日假
    釋出監，並付保護管束，於106年10月29日保護管束期滿，
    假釋未經撤銷，以已執行完畢論，有臺灣高等法院被告前案
    紀錄表在卷可按（見本院易緝字卷第122至123頁）。其於受
    有期徒刑執行完畢後，5 年以內故意再犯本案有期徒刑以上
    之罪，為累犯，本院審酌被告於前案執行完畢後，未生警惕
    ，故意再為本案犯行，足見前罪之徒刑執行成效不彰，其對
    刑罰之反應力顯然薄弱，衡量被告於本案之犯罪情節及所侵
    害之法益，並無應量處最低法定刑，否則有違罪刑相當原則
    ，暨有因無法適用刑法第59條酌量減輕其刑之規定，致其人
    身自由遭受過苛侵害之情形，自無司法院大法官會議釋字第
    775號解釋之適用，爰依刑法第47條第1項規定加重其刑。
　㈣爰以行為人之責任為基礎，審酌被告已有多次竊盜前科，有
    上開被告前案紀錄表在卷可按，素行非佳，且被告年富力強
    ，並非沒有工作能力，竟不思以正當途徑賺取所需，為圖一
    時之方便，任意竊取他人財物，漠視他人財產法益，法治觀
    念淡薄，所為實值非難，兼衡被告所竊財物之價值及考量被
    告犯後終能坦承犯行，暨其於本院審理時自陳之教育智識程
    度及家庭經濟狀況（見本院易緝卷第166頁）等一切情狀，
    量處如主文所示之刑，並諭知易科罰金折算標準。
三、沒收：
　　按犯罪所得已實際合法發還被害人者，不予宣告沒收或追徵
    。刑法第38條之1第5項定有明文。查，被告本案所竊取之機
    車1台，業已合法發還被害人徐偉英，有贓物認領保管單1紙
    附卷可憑（見新竹地檢署偵卷第29頁），是依前開規定，自
    不予宣告沒收及追徵。
據上論斷，應依刑事訴訟法299條第1項前段、第273條之1第1項
，修正前第320條第1項、刑法第2條第1項前段、第47條第1項、
第41條第1項前段，刑法施行法第1條之1第1項、第2項前段，判
決如主文所示。
本案經檢察官陳燕瑩追加起訴，檢察官黃芝瑋到庭執行職務。
中　　華　　民　　國　　110 　年　　12　　月　　6　　日
                  刑事第八庭    法  官  江文玉
以上正本證明與原本無異。
如不服本判決應於收受判決後20日內向本院提出上訴書狀，並應
敘述具體理由；其未敘述上訴理由者，應於上訴期間屆滿後20日
內向本院補提理由書（均須按他造當事人之人數附繕本）「切勿
逕送上級法院」。
告訴人或被害人如不服判決，應備理由具狀向檢察官請求上訴，
上訴期間之計算，以檢察官收受判決正本之日起算。
                                書記官  黃珮華
中　　華　　民　　國　　110 　年　　12　　月　　7 　　日
附錄論罪科刑法條
中華民國刑法第320條（修正前）
意圖為自己或第三人不法之所有，而竊取他人之動產者，為竊盜
罪，處5 年以下有期徒刑、拘役或5 百元以下罰金。
意圖為自己或第三人不法之利益，而竊佔他人之不動產者，依前
項之規定處斷。
前二項之未遂犯罰之。